臺灣高等法院民事裁定                            九十二年度抗字第二七八六號
    再  抗告人  日商迪吉帕克股份有限公司（株式會社デヅパノク
    ）
                          設THREE-OAKS BUILDING 0F,0-BANCHI FUNAMACHI,

    法定代理人  長田妙子
    訴訟代理人  李宗德律師
                陳佩貞律師
                陳怡秀律師
    複  代理人  姜俐玲律師

右再抗告人因與相對人華義國際數位娛樂股份有限公司間聲請排
除侵害等事件，對於
中華民國九十二年九月三十日本院九十二年度抗字第二七八六號
裁定，提起再抗告，
本院裁定如左：
    主      文
再抗告駁回。
再抗告訴訟費用由再抗告人負擔。
    理      由
一、按對於抗告法院以抗告有理由而廢棄或變更原裁定之裁定，
    或以無理由而駁回其抗告之裁定再為抗告，僅得以其適用法
    規顯有錯誤為理由，並經原法院之許可者為限；前項許可，
    以原裁定所涉及之法律見解具有原則上之重要性者為限，民
    事訴訟法第四百八十六條第四、五項分別定有明文。前述再
    抗告，為裁判之原法院認為應行許可者，應添具意見書，敘
    明合於前項規定之理由，逕將卷宗送最高法院；認為不應許
    可者，應以裁定駁回其抗告，民事訴訟法第四百八十六條第
    六項準用同法第四百三十六條之三第三項亦定有明文。所謂
    適用法規顯有錯誤，係指裁判違背法規或現存判例解釋者，
    亦即抗告法院所為之裁定，就其取捨證據所確定之事實適用
    法規所持法律上判斷顯有錯誤而言。至抗告法院認定事實不
    當，或就當事人提出之證據漏未調查斟酌，僅生認定事實是
    否錯誤或調查證據是否妥適之問題，屬事實審法院職權認定
    之範疇，均與適用法規顯有錯誤有間（最高法院八十年度台
    上字第一三二六號、七十一年度台再字第二一０號、六十三
    年度台上字第八八０號、五十七年度台上字第一０九一號判例
    意旨參照）。又所謂原則上之重要性，係指該再抗告事件涉
    及之法律問題意義重大，而有加以闡釋之必要，非以其對該
    抗告人之勝敗有無決定性之影響為斷。如所涉及之法律問題
    已有最高法院判例或決議存在，而無再加闡釋之必要，固應
    認無原則上之重要性；反之，如原法院認該再抗告事件所涉
    及之法律問題雖有最高法院判例或決議存在，但其意義重大
    仍有重加闡釋之必要，自非不得以該再抗告事件所涉及之法
    律見解具有原則上之重要性而許可之（辦理民事訴訟事件應
    行注意事項第一百九十五條第二項、司法院第十九期司法業
    務研究意見參照）。
二、經查，本件再抗告人不服臺灣臺北地方法院九十二年度智字
    第十七號裁定，提起抗告，經本院以抗告無理由予以駁回，
    茲復對該本院裁定提起再抗告，惟觀其再抗告意旨係主張契
    約請求權與侵權行為請求權在法律上各自獨立，本院裁定將
    本件侵權行為認定屬於「附隨系爭契約所生爭議」，適用合
    意管轄之規定，而排除侵權行為事實及管轄權確定原則相關
    法規之適用，其法律見解已屬不當，自屬適用法規顯有錯誤
    ；且本院裁定不顧抗告人所主張日本判決在我國執行上之困
    難，剝奪抗告人憲法第十六條所保障之訴訟權，亦屬適用法
    規顯有錯誤等情，然其雖指摘本院適用法規顯有錯誤，惟並
    未釋明本件裁定所涉及之法律見解確具有原則上重要性，亦
    即非具有重大意義而有重加闡釋之必要，依上開說明，本件
    再抗告於法委有未合，實難許可，應予駁回。
三、據上論結，本件再抗告為不合法，爰裁定如主文。
中　　　華　　　民　　　國　　九十三　　年　　　一　　　
月　　 十六 　　日
                                民事第十二庭
                                    審判長法　官　阮  富  枝
                                          法　官　黃  豐  澤
                                          法　官　林  麗  玲
正本係照原本作成。
本裁定除以適用法規顯有錯誤為理由，並經本院許可外，不得再
抗告。如提起再抗告
，應於收受後十日內委任律師為訴訟代理人向本院提出再抗告狀
。並繳納再抗告費新
台幣一千元。
中　　　華　　　民　　　國　　九十三　　年　　　一　　　
月　　二十八　　日
                                          書記官　鄭  淑  昀